Inventaris van het archief van het Militair Gezag in Zuid-Holland, 1944-1947
Nationaal Archief, Den Haag
- DISTRICTS MILITAIRE COMMISSARIS TE DELFT, 3
  - Sectie XIII - Sociaal werk, 3.14
    - Stukken betreffende de samenwerking met de afdeling Delft van de Stichting Nederlands Volksherstel, 1945; 299; 1 omslag
    - Stukken betreffende het organiseren van sociale en medische hulpverlening, 1945; 300; 1 omslag
  - Sectie XIV - Onderwijs, kunsten en wetenschappen, 3.15
    - Stukken betreffende het verlenen van vergunningen voor activiteiten op kunstgebied en instelling door de Chef Staf Militair Gezag van Colleges van Herstel voor universiteiten en hogescholen, 1945; 301; 1 omslag
  - Bureaus, 3.16
    - Evacuerings- en repatriëringszaken, 3.16.1
      - Stukken betreffende repatriëring van Nederlandse krijgsgevangenen uit Duitsland en terugkeer van evacué's naar evacuatie-gebieden, 1945; 302; 1 omslag
    - Personeel en Algemene Zaken, 3.16.2
      - Ingekomen bij en doorslagen van uitgaande stukken van de afdeling Personeelszaken, 1945; 303; 1 omslag
      - Ingekomen bij en doorslagen van uitgaande stukken van de afdeling Algemene Zaken, 1945; 304; 1 omslag
      - Programma voor het bezoek van de commandant van het detachement Civil Affairs en opgave van bij de geallieerde troepen in gebruik zijnde gebouwen, 1945; 305; 1 omslag
- DISTRICTS MILITAIRE COMMISSARIS TE DORDRECHT, 4
  - Secretariaat, 4.01
    - Aanplakbiljetten van het Militair Gezag, 1945; 306; 1 omslag
    - Doorslagen van uitgaande stukken van alle secties, 1945; 307-315; 7 pakken en 2 omslagen
      Zie voor toegangen inventarisnummer 321-324.
      - 00001-00270 15 mei- 15 sep., 307; omslag
      - 01002-02000 27 apr.- 21 juni, 308
      - 02001-02999 21 juni- 23 juli, 309
      - 03001-03975 16 mei- 07 sep., 310
      - 04000-04459 06 juli- 30 aug., 311; omslag
      - 05001-05790 08 apr.- 14 sep., 312
      - 07001-07699 13 mei- 12 sep., 313
      - 09002-09136 16 mei - 14 sep., 11001-11123 15 mei - 08 sep.; 13001-13336 18 mei - 14 sep.; 15001-17317 22 mei - 13 juli; 314
      - 19000-20148 23 juli- 12 sep., 315
    - Ingekomen bij en doorslagen van uitgaande stukken van de afdeling Secretariaat, 1945; 316; 1 omslag
    - Weekrapporten van de secties, met bijlagen, 1945; 317; 1 omslag
    - Stukken betreffende de deelneming aan vergaderingen van de districts militaire commissarissen, 1945; 318; 1 omslag
    - Stukken betreffende de uitnodiging van burgers voor een gesprek, 1945; 319; 1 omslag
    - Agenda's van ingekomen en uitgaande stukken, 1945; 320-324; 1 pak en 5 delen
      - Ingekomen stukken, 320; pak
        1001-1323 Luitenant van Ginneken
        3001-3512 Luitenant de Bruyn
        0001-0237 Militair Commissaris persoonlijk
        5001-5368 Kapitein Valk
        7001-7262 Luitenant Gentis
        9001-9135 Algemeen
      - Register van uitgaande brieven 1001-9135, 321
      - Uitgaande stukken, 322
        1324-3000, 19001-19600 Luitenant van Ginneken
        7263-7700 Luitenant Gentis
        5369-5785 Kapitein Valk
      - Uitgaande stukken, 323
        2523-4459A, 11010-11126 Luitenant de Bruyn (Broekstra)
      - Uitgaande stukken, 324
        19601-20148 Luitenant van Ginneken
        13001-13336 Vriesendorp
        15001-15042 van Helden
        11001-11005 Kapitein Smit
  - Sectie I - Binnenlands Bestuur, 4.02
    - Ingekomen en doorslagen van uitgaande stukken, 1945; 325; 1 omslag
    - Stukken betreffende de samenstelling van diverse zuiveringscommmissies, 1945; 326; 1 omslag
    - Stukken betreffende de zuivering onder burgemeesters en wethouders en aanwijzing van waarnemers, 1945; 327; 1 pak
    - Correspondentie met commissies, 1945; 328-330; 3 omslagen
      - Commissie van Onderzoek en Advies, 328
      - Commissie van Onderzoek voor geïnterneerde vrouwen, 329
      - Kleine Advies Commissie, 330
  - Sectie II - Juridische zaken, 4.03
    - Correspondentie, 1945; 331-332; 1 pak en 1 omslag
      - Onderdelen van de voormalige illegaliteit, 331
      - Politieke opsporingsdiensten, 332; pak
    - Ingekomen en doorslagen van uitgaande stukken, 1945; 333; 1 omslag
    - Personeelslijsten van politieke opsporingsdiensten, 1945; 334; 1 omslag
    - Stukken betreffende advisering over de verstrekking van (voorlopige) persoonsbewijzen, 1945; 335; 1 omslag
    - Stukken betreffende de aanhouding, inbewaringstelling en vrijlating van politiek verdachten, alfabetisch geordend, 1945; 336; 1 pak
    - Stukken betreffende de instelling van een onderzoek naar de gedragingen van de directie van de Victoriafabrieken te Dordrecht, 1945; 337; 1 omslag
    - Stukken betreffende de samenstelling van tribunalen, 1945; 338; 1 omslag
    - Stukken betreffende de uitwijzing van personen uit het district Dordrecht, 1945; 339; 1 omslag
    - Stukken betreffende de verhouding tussen de procureur-fiscaal bij het bijzonder gerechtshof en de Politieke Opsporingsdienst, 1945; 340; 1 omslag
    - Circulaires en instructies met betrekking tot gedetineerden en uitvoering daarvan, 1945; 341; 1 omslag
    - Circulaires en verordeningen van het Militair Gezag, 1945; 342; 1 omslag
    - Stukken betreffende het opleggen en opheffen van huisarresten, alfabetisch geordend, 1945; 343; 1 pak
    - Stukken betreffende het toezicht op de gevangen- en interneringskampen te Dordrecht, Gorinchem en Sliedrecht, 1945; 344; 1 omslag
    - Stukken betreffende het toezicht op de geïnterneerde vrouwen in de gemeentelijke Hogereburgerschool te Dordrecht, 1945; 345; 1 omslag
    - Stukken betreffende het verzamelen van gegevens over personen en instellingen, 1945; 346-349; 4 omslagen
      - Aangehouden Duitse ambtenaren en burgers, 346
      - Aangehouden Schutzstaffel (S.S.)-officieren en manschappen, 347
      - Personen en instellingen voor de censurering, 348
      - Vreemdelingen binnen het district, 349
    - Processen-verbaal van aanhouding en inbewaringstelling met verklaringen van aangehoudenen, 1945; 350; 1 omslag
    - Besluiten van gedwongen verblijfplaats, 1945; 351; 1 omslag
    - Besluiten van invrijheidstelling met meldingsplicht of met verbod de gemeente te verlaten, 1945; 352; 1 omslag
    - Notulen van vergaderingen van de hoofden van de politieke opsporingsdiensten in Zuid-Holland, met geleidebrieven en bijlage, 1945; 353; 1 omslag
  - Sectie III - Politie, 4.04
    - Circulaires, voorschriften en instructies, 1945; 354; 1 omslag
    - Politionele rapporten uit de verschillende gemeenten in het district Dordrecht, 1945; 355; 1 omslag
    - Stukken betreffende de aanstelling van onbezoldigde rijksveldwachters, 1945; 356; 1 omslag
    - Stukken betreffende de bestrijding van de zwarthandel, 1945; 357; 1 omslag
    - Stukken betreffende de zuivering onder de Gemeentepolitie en de Koninklijke Marechaussee, 1945; 358; 1 pak
  - Sectie IV - Brandweer en luchtbescherming, 4.05
    - Circulaires, voorschriften en instructies, 1945; 359; 1 omslag
    - Ingekomen en doorslagen van uitgaande stukken, 1945; 360; 1 omslag
    - Stukken betreffende de opsporing en opruiming van mijnen, bommen, springstof en andere explosieven, 1945; 361; 1 omslag
  - Sectie V - Financiën, 4.06
    - Bankboek, 1945; 362; 1 stuk
    - Grootboek, 1945; 363; 1 stuk
    - Grootboek en kas-bankboek van het bureau Bestrijding Zwarte Handel, 1945; 364; 1 omslag
    - Ingekomen en doorslagen van uitgaande stukken, 1945; 365; 1 omslag
    - Kas- en bankboek van het Transport Commissariaat, 1945; 366; 1 deel
    - Kas-bankboek, 1945; 367; 1 stuk
    - Kasboek, 1945; 368; 1 stuk
    - Proef-balansen, 1945; 369; 1 omslag
    - Stukken betreffende de bemiddeling bij de behandeling van verzoeken om schadevergoeding wegens geleden schade gedurende de oorlog, 1945; 370; 1 omslag
    - Stukken betreffende de verstrekking van buitenlandse betalingsmiddelen, 1945; 371; 1 omslag
    - Circulaires en bekendmakingen van sectie V, 1945; 372; 1 omslag
  - Sectie VI - Economische zaken, 4.07
    - Ingekomen en doorslagen van uitgaande stukken, 1945; 373; 1 omslag
    - Stukken betreffende de afgifte van urgentieverklaringen voor de levering van producten, 1945; 374; 1 omslag
    - Stukken betreffende de behandeling van klachten over de hoge prijzen van producten, 1945; 375; 1 omslag
    - Stukken betreffende de behandeling van verzoeken om terbeschikkingstelling van goederen en verzoeken om opsporing van door de Duitsers gevorderde goederen, 1945; 376; 1 omslag
    - Stukken betreffende de distributie van goederen, 1945; 377; 1 omslag
    - Stukken betreffende de inlevering van vleesbonnen door een gezin te Dubbeldam, 1945; 378; 1 omslag
    - Stukken betreffende de toewijzing van vaste en vloeibare brandstoffen, 1945; 379; 1 omslag
  - Sectie VII - Transport, 4.08
    - Ingekomen en doorslagen van uitgaande stukken, 1945; 380; 1 omslag
    - Stukken betreffende de aanstelling van H.J.A. Bron als vorderingscommissaris motorrijtuigen, 1945; 381; 1 omslag
    - Stukken betreffende de behandeling van aanvragen voor een rijvergunning, 1945; 382; 1 omslag
    - Stukken betreffende de behandeling van het verzoek van J.C. Kentie te Groot Ammers om toewijzing van een paard en wagen, 1945; 383; 1 omslag
    - Stukken betreffende de toewijzing van benzine, olie en smeermiddelen, 1945; 384; 1 omslag
    - Stukken betreffende de vordering, ingebruikgeving en teruggave van motorvoertuigen, 1945; 385; 1 omslag
    - Instructies en voorschriften, 1945; 386; 1 omslag
  - Sectie VIII - Volksgezondheid, 4.09
    - Ingekomen en doorslagen van uitgaande stukken, 1945; 387; 1 pak
    - Stukken betreffende de distributie van medicijnen, 1945; 388; 1 omslag
    - Stukken betreffende de instelling van een bad- en zwemverbod, 1945; 389; 1 omslag
    - Stukken betreffende de melding van besmettelijke ziekten door gemeenten, 1945; 390; 1 omslag
    - Stukken betreffende de verstrekking van kleding en voeding, 1945; 391; 1 omslag
    - Stukken betreffende het houden van toezicht op de gezondheidszorg in interneringskampen, 1945; 392; 1 omslag
    - Correspondentie met de Crisis Controle Dienst, 1945; 393; 1 omslag
  - Sectie IX - Openbare werken, 4.10
    - Ingekomen en doorslagen van uitgaande stukken, 1945; 394; 1 omslag
      Bevat ook stukken van H.J. van Helden,
      adviseur voor waterstaat, watertransport
      en openbare werken.
    - Stukken betreffende de gas- en elektriciteitsvoorziening, 1945; 395; 1 omslag
    - Circulaires en voorschriften, 1945; 396; 1 omslag
  - Sectie X - Arbeidszaken, 4.11
    - Ingekomen en doorslagen van uitgaande stukken, 1945; 397; 1 omslag
    - Stukken betreffende de behandeling van loonkwesties, met bijlagen, 1945; 398; 1 omslag
    - Stukken betreffende de bemiddeling en verstrekking van inlichtingen over het verkrijgen van arbeidsplaatsen, 1945; 399; 1 omslag
    - Stukken betreffende de wijze van beloning van tewerkgestelden bij de geallieerden, 1945; 400; 1 omslag
    - Circulaires en voorschriften, 1945; 401; 1 omslag
  - Sectie XI - Voorlichting publiek, 4.12
    - Circulaires, voorschriften en bekendmakingen, 1945; 402; 1 omslag
    - Ingekomen bij en doorslagen van uitgaande stukken van Bureau Inlichtingen en Bemiddeling, 1945; 403; 1 omslag
    - Ingekomen en doorslagen van uitgaande stukken, 1945; 404; 1 omslag
    - Publicaties, 1945; 405; 1 omslag
    - Stukken betreffende de beantwoording van reacties op de radiopraatjes van J.H. Houtzager, 1945; 406; 1 omslag
    - Stukken betreffende de plaatsing van artikelen in dag- en weekbladen, 1945; 407; 1 omslag
    - Stukken betreffende de toewijzing van papier voor de vervaardiging van nieuwsbladen, 1945; 408; 1 omslag
    - Stukken betreffende het verzamelen van gegevens over dag- en weekbladen, 1945; 409; 1 omslag
  - Sectie XII - PTT, 4.13
    - Ingekomen en doorslagen van uitgaande stukken, 1945; 410; 1 omslag
    - Stukken betreffende de aansluiting van lokale en interlokale telefoonlijnen, 1945; 411; 1 omslag
    - Stukken betreffende de regeling van het post- en telefoonverkeer, 1945; 412; 1 omslag
    - Stukken betreffende het verstrekken van inlichtingen over het binnen- en buitenlands postverkeer, 1945; 413; 1 omslag
  - Sectie XIII - Sociaal werk, 4.14
    - Circulaires, instructies en bekendmakingen, 1945; 414; 1 omslag
    - Ingekomen en doorslagen van uitgaande stukken, 1945; 415; 1 omslag
  - Sectie XIV - Onderwijs, kunsten en wetenschappen, 4.15
    - Ingekomen en doorslagen van uitgaande stukken, 1945; 416; 1 omslag
    - Stukken betreffende de onderbrenging en verzorging van kinderen van N.S.B.-ers, 1945; 417; 1 omslag
  - Bureaus, 4.16
    - Personeel en Algemene Zaken, 4.16.1
      - Ingekomen en doorslagen van uitgaande stukken, 1945; 418; 1 omslag
      - Kasboek, 1945; 419; 1 deel
      - Stukken betreffende de behandeling van personeelsaangelegenheden, 1945; 420-424; 5 omslagen
        - Algemeen, 420
        - Burgerwerklieden, 421
        - Kantoorpersoneel (burger), 422
        - Officieren, 423
        - Onderofficieren, korporaals en manschappen, 424
      - Stukken betreffende het verzamelen van gegevens over massamoorden, 1945; 425; 1 omslag
    - Militaire Administratie, 4.16.2
      - Circulaires, voorschriften en bekendmakingen van geallieerde autoriteiten, 1945; 426; 1 omslag
      - Circulaires, voorschriften en regelingen, 1945; 427; 1 omslag
      - Ingekomen en doorslagen van uitgaande stukken, 1945; 428; 1 omslag
      - Stukken betreffende bemoeiingen met de Binnenlandse Strijdkrachten, 1945; 429; 1 omslag
      - Stukken betreffende de behandeling van aangelegenheden met betrekking tot buitenlandse militairen, 1945; 430; 1 omslag
      - Stukken betreffende de behandeling van verzoeken om reisvergunningen, 1945; 431; 1 omslag
      - Stukken betreffende de doorverwijzing van personen naar het Aanmeldingsbureau Oorlogsvrijwilligers, 1945; 432; 1 omslag
    - Vordering, 4.16.3
      - Stukken betreffende de vordering en vrijgave van gebouwen, 1945; 433; 1 pak
      - Stukken betreffende de vordering van roerende en onroerende goederen, 1945; 434-437; 4 omslagen
        - Algemeen, 434
        - Burgerlijk gezag, 435
        - Geallieerden, 436
        - Militair Gezag, 437
  - Gedeponeerd archief, 4.17
    - Archiefbescheiden van de verbindingsofficier tussen het Militair Gezag en de zuiveringscommissies, 4.17.1
      - Ingekomen en doorslagen van uitgaande stukken, 1945; 913; 1 pak
- DISTRICTS MILITAIRE COMMISSARIS TE GOUDA, 5
  - Secretariaat, 5.01
    - Doorslagen van uitgaande stukken, met agenda, 1945; 438-441; 3 pakken en 1 deel
      - Agenda, 438; deel
      - 0001-1250, 439
      - 1501-2550, 440
      - 2551-3533, 441
    - Agenda van ingekomen stukken, 1945; 442; 1 deel
  - Sectie I - Binnenlands Bestuur, 5.02
    - Brieven betreffende de aanvaarding van het ambt van burgemeester, 1945; 443; 1 omslag
    - Stukken betreffende het verstrekken van gelden aan geschorste personen voor noodzakelijk levensonderhoud, 1945; 444; 1 omslag
    - Staten met de indeling van de districten, de plaatsen in elk district, het aantal inwoners en de oppervlakte, 1945; 445; 1 omslag
    - Lijst van burgemeesters in het militair commissariaat Gouda, 1945; 446; 1 stuk
    - Verslag van de werkzaamheden van de "Wehrmachtbezirksverwaltung" te Gouda, 1945; 447; 1 stuk
    - Verslag van het bezoek van de detachementscommandant aan de gemeenten Bergambacht/Amerstol en Oudewater, 1945; 448; 1 stuk
  - Sectie II - Juridische zaken, 5.03
    - Besluiten betreffende de beperking van de bewegingsvrijheid van diverse personen en de verplichte medische keuring van "Moffenmeiden", 1945; 449; 1 omslag
    - Brieven van bedrijfs- en ondervakgroepen betreffende met het aanbod om te adviseren bij de aanstelling van beheerders, met bijlagen, 1945; 450; 1 omslag
    - Ingekomen aanhoudings- en inbewaringstellingsbesluiten, 1945; 451; 1 omslag
    - Ingekomen adviezen van diverse instanties inzake de opheffing/handhaving van de voorlopige hechtenis van geïnterneerde personen, 1945; 452; 1 omslag
    - Ingekomen en doorslagen uitgaande stukken, 1945; 453; 1 pak
    - Ingekomen en doorslagen van uitgaande stukken betreffende oorlogsbuit, 1945; 454; 1 omslag
    - Ingekomen stukken betreffende de kampen te Alphen aan de Rijn en Gouda, 1945; 455; 1 omslag
    - Machtigingen verstrekt aan de (waarnemende) hoofden van de Politieke Opsporingsdienst te Alphen aan de Rijn en Gouda waarin opsporingsbevoegdheden worden verleend, 1945; 456; 1 omslag
    - Besluiten betreffende de benoeming van beheerders, bestuurders en bewindvoerders, 1945; 457; 1 omslag
    - Stukken betreffende de instelling van Bureau Roerende Goederen van Vijanden en Landverraders, 1945; 458; 1 omslag
    - Stukken betreffende de opsporing en het in bewaring stellen van verdachte personen alsmede daaruit voortvloeiende werkzaamheden, 1945; 459; 1 pak
    - Stukken betreffende het verlenen van machtigingen aan leden van de Adviescommissie Rechtsherstel en Beheer te Alphen aan de Rijn en Gouda voor onderzoek en inventarisering van vermogensbestanddelen bij banken en andere gebouwen waar zich safeloketten bevinden, 1945; 460; 1 omslag
    - Circulaires van de Districts Militaire Commissaris in Gouda, 1945; 461; 1 omslag
  - Sectie III - Politie, 5.04
    - Ingekomen stukken, 1945; 462; 1 omslag
    - Besluiten betreffende de aanstelling van onbezoldige rijksveldwachters, met overzicht, 1945; 463; 1 omslag
    - Rapporten en verslagen van de politie in de gemeenten Alphen aan de Rijn, Boskoop, Gouda, Leiden, Schoonhoven, Stolwijk en Woerden, met bijlagen, 1945; 464; 1 omslag
  - Sectie IV - Brandweer en luchtbescherming, 5.05
    - Stukken betreffende de opsporing en opruiming van mijnen, bommen, springstof en andere explosieven, 1945; 465; 1 omslag
  - Sectie V - Financiën, 5.06
    - Ingekomen stukken, 1945; 466; 1 omslag
    - Kas-bankboek, 1945; 467; 1 deel
    - Grootboek, 1945-1946; 468; 1 kaartsysteem
  - Sectie VI - Economische zaken, 5.07
    - Ingekomen circulaires, instructies en richtlijnen, alfabetisch geordend op onderwerp, 1945; 469; 1 omslag
    - Ingekomen stukken, 1945; 470; 1 pak
    - Rapporten, 1945; 471; 1 omslag
  - Sectie VII - Transport, 5.08
    - Ingekomen stukken, 1945; 472; 1 omslag
    - Kasboek, 1945; 473; 1 stuk
    - Stukken betreffende de verstrekking van benzine aan derden, 1945; 474; 1 omslag
  - Sectie VIII - Volksgezondheid, 5.09
    - Ingekomen stukken, 1945; 475; 1 omslag
    - Opgaven van besmettelijke zieken door gemeenten en de Staatstoezicht op de volksgezondheid, 1945; 476; 1 omslag
  - Sectie IX - Openbare werken, 5.10
    - Ingekomen stukken, 1945; 477; 1 omslag
  - Sectie X - Arbeidszaken, 5.11
    - Ingekomen en doorslagen van uitgaande stukken betreffende wachtgeld- en loonregelingen, 1945; 478; 1 omslag
  - Sectie XI - Voorlichting publiek, 5.12
    - Ingekomen en doorslagen van uitgaande stukken, 1945; 479; 1 omslag
    - Ingekomen stukken betreffende de perszuivering, 1945; 480; 1 omslag
  - Sectie XII - PTT, 5.13
    - Stukken betreffende de behandeling van verzoeken om aansluiting op het telefoonnet, 1945; 481; 1 omslag
  - Sectie XIII - Sociaal werk, 5.14
    - Ingekomen stukken betreffende de opgave door gemeenten van het aantal verwaarloosde kinderen, 1945; 482; 1 omslag
  - Bureaus, 5.15
    - Evacuerings- en repatriëringszaken, 5.15.1
      - Voorschriften betreffende de repatriëring en de uitvoering daarvan, 1945; 483; 1 omslag
    - Personeel en Algemene Zaken, 5.15.2
      - Besluiten, circulaires en mededelingen van de militaire commissaris, 1945; 484; 1 omslag
      - Correspondentie, 1945; 485-486; 2 omslagen
        - Aanmeldingsbureau voor Oorlogsvrijwilligers, 485
        - Town Major, 486
      - Ingekomen bij en doorslagen van uitgaande stukken van de afdeling Personeelszaken, 1945; 487; 1 omslag
      - Ingekomen rapporten en processen-verbaal bij de afdeling Algemene Zaken, 1945; 488; 1 omslag
      - Ingekomen stukken bij de afdeling Algemene Zaken, 1945; 489; 1 omslag
      - Personeelsoverzichten, 1945; 490; 1 omslag
      - Besluit van de Chef Staf Militair Gezag betreffende de benoeming van J.A. Hagedoorn tot Districts Militaire Commissaris in Gouda, 1945; 491; 1 stuk
      - Circulaire van de Districts Militaire Commissaris aan de burgemeesters betreffende massagraven van door de Duitsers geëxecuteerde Nederlanders, met reacties hierop, 1945; 492; 1 omslag
      - Besluiten van de Districts Militaire Commissaris betreffende de instelling van diverse (advies)commissies, 1945; 493; 1 omslag
    - Commissariaat Noodvoorziening B.2-gebied, 5.15.3
      - Ingekomen stukken van het Commissariaat Noodvoorzieningen B.2-gebied te Tilburg betreffende de verstrekking van goederen, 1945; 494; 1 omslag
- DISTRICTS MILITAIRE COMMISSARIS TE DEN HAAG, 6
  - Secretariaat, 6.01
    - Ingekomen circulaires, 1944-1945; 495; 1 omslag
    - Circulaires van de Chef Staf Militair Gezag, 1944-1945; 496; 1 pak
    - Doorslagen van uitgaande stukken van alle secties, 1945; 497; 1 pak
    - Ingekomen bij en doorslagen van uitgaande stukken van de afdeling Secretariaat en de Militaire Commissaris, 1945; 498; 1 pak
    - Stukken betreffende de indeling en opheffing van militaire commissariaten in Zuid-Holland, 1945; 499; 1 omslag
    - Notulen van de vergaderingen van de Top-Commissie van het Comité Zuid Helpt Noord, 1945; 500; 1 omslag
    - Agenda van ingekomen stukken van alle secties, 1945; 501; 1 deel
  - Sectie I - Binnenlands Bestuur, 6.02
    - Stukken betreffende de zuivering van personeel, 1945; 502-510; 9 omslagen
      - Algemeen, 502
      - Bedrijfsleven, 503
      - Gemeente Den Haag, 504
      - Gemeente Rijswijk, 505
      - Gemeente Voorburg, 506
      - Gemeente Wassenaar, 507
      - Onderwijs, 508
      - Rechterlijke macht, 509
      - Rijksinstellingen, 510
  - Sectie II - Juridische zaken, 6.03
    - Ingekomen en doorslagen van uitgaande stukken, 1945; 511; 1 pak
    - Stukken betreffende de bekendmaking van besluiten en verordeningen aan gemeenten, 1945; 512; 1 omslag
    - Stukken betreffende de opsporing en distributie van oorlogsbuit, alsmede door Duitsers in beslag genomen goederen, 1945; 513; 1 omslag
    - Stukken betreffende de opsporing, inbewaringstelling, internering en vrijlating van verdachte personen, 1945; 514; 1 omslag
    - Stukken betreffende de totstandkoming van de Verordening van de Militaire Commissaris voor het District Den Haag en omstreken van 3 juli 1945, nummer 2 (verordening betreffende bescherming van de houtvoorraad), 515; 1 omslag
    - Beschikkingen van de Provinciale Militaire Commissaris voor Zuid-Holland betreffende de benoeming van bewindvoerders en beheerders over het vermogen van personen, bedrijven en instanties, copieën, 1945; 516; 1 pak
    - Circulaires van de Staf Militair Gezag sectie II en de Procureur-Fiscaal bij het Bijzonder Gerechtshof te Den Haag, 1945; 517; 1 omslag
    - Notulen van vergaderingen, 1945; 518-521; 4 omslagen
      - Advies-Commissie Militaire Commissaris, 518
      - Adviescommissie voor Rechtsherstel en Beheer, 519
      - Besprekingen over de oprichting van de Financiële en Economische Opsporingsdienst, 520
      - Besprekingen over zaken van N.S.B.-ers, vijandelijke onderdanen en de positie van joodse zaken, 521
  - Sectie III - Politie, 6.04
    - Stukken betreffende de aanstelling en beëdiging van onbezoldigde rijksveldwachters, alfabetisch geordend op naam, 1945; 522; 1 omslag
    - Stukken betreffende de organisatie en de werkwijze van de Politieke Opsporingsdienst, 1945; 523; 1 omslag
    - Stukken betreffende de zuivering van de politiekorpsen van Rijswijk, Voorburg en Wassenaar, 1945; 524; 1 omslag
    - Rapporten en verslagen van de politie in de gemeenten Den Haag, Hillegom, Lisse, Naaldwijk, Noordwijk, Rijswijk, Voorburg, Wassenaar en Zoeterwoude, met bijlagen, 1945; 525; 1 omslag